【裁判字號】    92,易,1027
【裁判日期】    920521
【裁判案由】    竊盜
【裁判全文】
臺灣高雄地方法院刑事判決                        九十二年度易字第一二七號
    公  訴  人  臺灣高雄地方法院檢察署檢察官
    被      告  丙○○
    被      告  甲○○
右列被告因竊盜案件，經檢察官提起公訴（九十二年度偵字第六八０三號），本院判
決如左：
    主  文
丙○○結夥三人以上竊盜，累犯，處有期徒刑柒月。
甲○○結夥三人以上竊盜，處有期徒刑陸月，如易科罰金，以參佰元折算壹日。
    事  實
一、丙○○前於民國七十八年間曾因違反懲治盜匪條例案件，經臺灣高等法院臺南分
    院於七十九年十月十二日判處有期徒刑十年、褫奪公權六年確定，並於八十八年
    六月二十二日執行完畢。竟仍不知悔改，與甲○○、林泰雄（林泰雄部分另案審
    理中）共同基於意圖為自己不法所有之犯意聯絡與行為分擔，於九十二年三月二
    十五日上午九時四十分許，在高雄縣大社鄉○○村○○路一００之二號休業中之
    「來來山莊」後門，徒手竊取乙○○所有，價值共計約新台幣（下同）二萬元之
    白鐵門一只、鋁門框二只得手後，正欲離去之際，旋為據報前來之員警於同日上
    午十時三十分許當場查獲。
二、案經高雄縣政府警察局仁武分局報請臺灣高雄地方法院檢察署偵查起訴。
    理  由
一、訊據被告丙○○固對於右揭時、地，與被告甲○○、另案被告林泰雄共同將被害
    人乙○○所有，置於該處之白鐵門一只及鋁門框二只欲載去變賣等事實坦承不諱
    ，惟矢口否認有竊盜之犯行，辯稱：是在草堆裡拿的，想要拿去變賣，以為是別
    人不要的，沒有要偷云云。惟查，右揭事實，除迭據被告甲○○於警偵訊及本院
    審理中自白不諱外，被告丙○○及另案被告林泰雄亦於警訊及檢察官偵查中坦認
    上揭犯行在卷，並核與被害人乙○○於警訊中指述前開在遭竊前均係裝置在門窗
    上且完好等節一致，此外，復有贓物認領保管單一紙及現場照片八幀在卷可稽，
    是被告二人上開之任意性自白與事實相符，自可據為論罪之依據，並足認被告丙○○於本院審理中翻異前供，辯稱以為係他人不要之物云云，顯係飾卸之詞，而
    難遽信，本件事證明確，被告二人犯行堪予認定。
二、核被告丙○○、甲○○所為，係犯刑法第三百二十一條第一項第四款之結夥三人
    以上竊盜罪。被告二人與另案被告林泰雄間有犯意之聯絡及行為之分擔，均為共
    同正犯。又被告丙○○前於七十八年間曾因違反懲治盜匪條例案件，經臺灣高等
    法院臺南分院於七十九年十月十二日判處有期徒刑十年、褫奪公權六年確定，並
    於八十八年六月二十二日執行完畢乙節，有臺灣高等法院被告全國前案紀錄表一
    紙在卷可稽，其於五年內再犯本件有期徒刑以上之罪，為累犯，應依刑法第四十
    七條之規定加重其刑。爰審酌被告丙○○、甲○○各有盜匪、施用毒品等前科，
    猶不知惕勵，為圖私利，即恣意竊取他人財物，所為不足取，及斟酌渠等竊得之
    財物價值非鉅，並經被害人領回，未擴大損害之範圍等一切情狀，分別量處如主
    文所示之刑，併就被告甲○○部分諭知易科罰金折算之標準，以資懲儆。
據上論斷，應依刑事訴訟法第二百九十九條第一項前段，刑法第二十八條、第三百二
十一條第一項第四款、第四十七條、第四十一條第一項前段，罰金罰鍰提高標準條例
第二條，判決如主文。
本案經檢察官高嘉惠、葉淑文到庭執行職務。
中      華      民      國    九十二    年      五      月    二十一    日
                                  臺灣高雄地方法院刑事第二庭
                                      法    官      柯彩燕
右正本證明與原本無異。
如不服本判決，應於判決送達後十日內，向本院提出上訴狀。
                                      書記官        林同啟
中    華    民    國      九十二      年      五      月      二十二    日
附錄本案論罪科刑法條全文：
刑法第三百二十一條：
犯竊盜罪而有左列情形之一者，處六月以上五年以下有期徒刑：
一、於夜間侵入住宅或有人居住之建築物、船艦或隱匿其內而犯之者。
二、毀越門扇、牆垣或其他安全設備而犯之者。
三、攜帶兇器而犯之者。
四、結夥三人以上而犯之者。
五、乘火災、水災或其他災害之際而犯之者。
六、在車站或埠頭而犯之者。
前項之未遂犯罰之。


司法院資訊處製作；財團法人民間司法改革基金會備份。
